【裁判字號】    90,交聲,641
【裁判日期】    901120
【裁判案由】    違反道路交通管理處罰條例聲明異議
【裁判全文】
臺灣臺北地方法院交通事件裁定                      九十年度交聲字第六四一號
    異議人即
    受處分人  甲○○
右列受處分人因違反道路交通管理處罰條例案件，對於臺北市交通事件裁決所中華民
國九十年六月二十六日所為之處分（原處分案號：北市裁三字第裁２２－ＡＢＷ２８
２７０７號），聲明異議，本院裁定如左：
    主      文
原處分關於受處分人違反道路交通管理處罰條例第十二條第一項七款規定部分撤銷。
甲○○不罰。
其餘異議（即違反道路交通管理處罰條例第十二條第二項規定部分）駁回。
    理      由
壹、撤銷部分：
一、按汽（機）車所有人已領有號牌而未懸掛者處罰鍰新臺幣三千六百元以上七千二
    百元以下罰鍰，道路交通管理處罰條例（民國九十年一月十七日總統修正公之道
    路交通管理處罰條例部分條文，其施行日期依同條例第九十三條規定須由行政院
    以命令定之，而行政院係於九十年四月三日以臺九十交字第０一九三一七號令發
    布修正後之該條例自九十年六月一日起施行，故以下所述及之本條例，如無特別
    註明，乃係修正生效後之新法，而於敘述上如係九十年一月十七日修正，同年六
    月一日生效施行前之該條例，則會在該條例下加註「舊法」以資辨明，先予敘明
    ）第十二條第一項第七款（舊法）定有明文。
二、本件受處分人即異議人甲○○所有車號ＡＶＬ—４６０號重型機車，經周蓉鎮騎
    乘，未懸掛號牌而於九十年三月二日十四時許，行經臺北市○○○路○段一九０
    巷口，適遇警員當場攔檢，乃經警舉發受處分人違反前揭道路交通管理處罰條例
    第十二條第一項第七款（舊法）規定之行為掣單舉發，嗣受處分人未於舉發通知
    單上所載之應到案日期前向原處分機關提出申訴，經原處分機關請原舉發機關調
    查結果，仍認受處分人有前開違規行為，原處分機關乃依前揭道路交通管理處罰
    條例第十二條第一項第七款規定（舊法）於九十年六月二十六日就受處分人此部
    分違規行為從重裁處受處分人罰鍰六千元。
三、受處分人異議意旨略以：（一）受處分人於案發前即八十八年一月二日已在臺北
    市○○街九五號泰來當鋪，將其所上開車號重型機車出當，迄未回贖，已經流當
    ，又經泰來當鋪將該機車交付他人占有使用，足認受處分人已非上開違規機車之
    所有人；（二）並提出受處分人典當上揭機車之泰來當鋪當票及臺北市監理處舉
    發受處分人違反強制責任保險事件通知單各一紙供查（均影本）等語。經查：（
    一）本件受處分人已於八十八年間將車出質並已流當等事實已經原處分機關所不
    爭執，僅查處受處分人現在仍為登記名義上之所有人等事實提供電腦資料，以示
    查處明確，仍應認為受處分人所提出之事實，確屬有據；（二）又按我國動產之
    所有權與不動產登記不同，非以登記為所有權移轉之依據，今受處分人否認違規
    機車為受處分人所有，復提出前開當鋪影本為憑，核諸本件駕駛人為周蓉鎮，亦
    有舉發通知單一紙存卷可參，並非受處分人，應認前開違規機車已非受處分人所
    有，可以採信，今機車又未在受處分人占有中，亦無從辦理移轉登記，原處分機
    關未對真正所有人裁罰，尚遽認受處分人確有原舉發機關所舉發之違規事實，自
    應對此部分即罰鍰新臺幣六千元部分之原處分撤銷不罰，以資適法。
貳、駁回部分：
一、按汽（機）車所有人已領有號牌而未懸掛者處罰鍰新臺幣三千六百元以上七千二
    百元以下罰鍰，道路交通管理處罰條例第十二條第一項第七款（舊法）定有明文
    ，固如前述，但同條文第二項並規定，應將該牌照吊銷，自不問所有人為何人。
二、本件受處分人雖已非上開違規機車之所有人，但案外人周蓉鎮在違規時地騎乘上
    開機車確未懸掛號牌，已無訛誤，自應將該車號牌吊銷，並認原處分機關此部分
    之處分並無違誤。本件受處分人此部分即牌照吊銷部分之異議為無理由，自應將
    其此部分之異議駁回。
據上論斷，應依道路交通案件處理辦法第十九條、第二十條前段，裁定如主文。
中      華      民      國    九十      年     十一     月     二十    日
                                      臺灣臺北地方法院交通法庭
                                          法  官  黃程暉
右正本證明與原本無異。
如不服本裁定，應於裁定送達後五日內向本院提出抗告狀。
                                          書記官  張華瓊
中      華      民      國    九十      年     十一     月     二十一   日


司法院資訊處製作；財團法人民間司法改革基金會備份。
